臺灣臺中地方法院刑事裁定
111年度聲字第2940號
聲  請  人  臺灣臺中地方檢察署檢察官
受  刑  人  黃健志



上列聲請人因受刑人數罪併罰有二裁判以上，聲請定其應執行之
刑（11年度執字第7852號、111年度執聲字第2144號），本院裁
定如下：
    主    文
黃健志因犯如附表所示之罪，所處各如附表所載之刑，應執行有
期徒刑伍年貳月。
    理    由
一、聲請意旨略以：受刑人黃健志所犯如附表所示之罪，先後經
    判決確定如附表，應依刑法第53條、第51條第5款規定，定
    應執行之刑，爰依刑事訴訟法第477條第1項規定聲請裁定等
    語。
二、按裁判確定前犯數罪者，併合處罰之。但有下列情形之一者
    ，不在此限：一、得易科罰金之罪與不得易科罰金之罪。二
    、得易科罰金之罪與不得易服社會勞動之罪。三、得易服社
    會勞動之罪與不得易科罰金之罪。四、得易服社會勞動之罪
    與不得易服社會勞動之罪。前項但書情形，受刑人請求檢察
    官聲請定應執行刑者，依第51條規定定之。刑法第50條定有
    明文。次按數罪併罰，有二裁判以上者，依第51條之規定，
    定其應執行之刑，刑法第53條定有明文；又數罪併罰，分別
    宣告其罪之刑，如宣告多數有期徒刑者，於各刑中之最長期
    以上，各刑合併之刑期以下，定其刑期。但不得逾30年。刑
    法第51條第5款亦有明定。
三、經查，受刑人黃健志前因詐欺等案件，分別經法院判決各處
    如附表所示之刑，均經確定在案，有該等案件之判決書、臺
    灣高等法院被告前案紀錄表在卷可稽。又受刑人所犯如附表
    編號1至7、13至17所示為得易科罰金之罪；附表編號8至12
    所示為不得易科罰金之罪，核屬刑法第50條第1項但書所示
    不得併合處罰之情形，然因受刑人就附表所示之各罪，請求
    檢察官聲請定應執行刑，此有受刑人請求更定應執行刑聲請
    表1紙在卷可憑，合於刑法第50條第2項規定，檢察官聲請定
    其應執行之刑，本院審核後認為正當，爰依法定其應執行之
    刑。至受刑人所犯如附表編號8所示之罪所處之併科罰金部
    分，因無宣告多數罰金刑情形，自應與前開所定之應執行刑
    併執行之，毋庸併定應執行之刑，附此敘明。
四、又按刑事訴訟法第221條規定「判決，除有特別規定外，應
    經當事人之言詞辯論為之」，此項言詞辯論，自為事實審法
    院所應踐行之程序；然同法第222條第1項規定「裁定因當庭
    之聲明而為之者，應經訴訟關係人之言詞陳述。」而法院受
    理檢察官定應執行刑之聲請，依刑事訴訟法第477條第1項之
    規定，本屬裁定，而非判決，雖為完足保障受刑人之訴訟上
    權益，參酌刑事訴訟法第222條第2項規定「為裁定前有必要
    時，得調查事實」。設若受理定應執行刑之法院認依卷內資
    料已足為定應執行刑之妥適裁量，因而認無再予受刑人或檢
    察官以言詞、書面或其他適當方式陳述意見機會之必要者，
    此乃法院定刑職權之裁量範圍，尚不得指摘為違法（最高法
    院111年度台抗字第393號裁定意旨參照）。本院審酌卷附所
    犯各罪之判決書及被告前案紀錄表等資料，已足為本院量刑
    裁量權之妥適行使，又本院衡酌可資減讓之刑期幅度有限，
    是認顯無必要再命受刑人以言詞、書面或其他適當方式陳述
    意見，併予敘明。
五、依刑事訴訟法第477條第1項，刑法第50條第2項、第53條、
    第51條第5款，裁定如主文。
中　　華　　民　　國  　111　　年　　9　　月　　19　　日
                  刑事第六庭  法  官  郭勁宏
以上正本證明與原本無異。
如不服本裁定，應於收受送達後5日內向本院提出抗告狀。（應
附繕本）
　　　　　　　　　　　　　    書記官  黃昱程
中　　華　　民　　國　　111 　年　　9 　　月　　19　　日
附表：受刑人黃健志定應執行刑案件一覽表
編            號         1        2 罪            名  詐欺 詐欺 宣     告     刑  有期徒刑3月，共2罪 有期徒刑2月，共3罪 犯   罪   日  期  110年3月26日 110年8月8日 110年4月10日 110年7月29日 110年8月5日 偵查（自訴）關年  度    案  號  臺灣臺中地方檢察署110年度偵字第24010號等 臺灣臺中地方檢察署110年度偵字第24010號等 最  後事實審 法     院 臺灣臺中地方法院 臺灣臺中地方法院  案     號 110年度簡字第946號 110年度簡字第946號  判決 日期 110年9月24日 110年9月24日 確  定判  決 法     院 臺灣臺中地方法院 臺灣臺中地方法院  案     號 110年度簡字第946號 110年度簡字第946號  判    決確定 日期 110年10月19日 110年10月19日 是否得易科罰金或易服社會勞動  是 是 備            註  臺灣臺中地方檢察署110年度執字第12700號(編號1至5定刑1年2月) 臺灣臺中地方檢察署110年度執字第12700號 

       3        4 5 詐欺 詐欺 詐欺 有期徒刑6月 有期徒刑5月 有期徒刑4月 110年5月14日 110年7月6日 110年8月12日 臺灣臺中地方檢察署110年度偵字第24010號等 臺灣臺中地方檢察署110年度偵字第24010號等 臺灣臺中地方檢察署110年度偵字第24010號等 臺灣臺中地方法院 臺灣臺中地方法院 臺灣臺中地方法院 110年度簡字第946號 110年度簡字第946號 110年度簡字第946號 110年9月24日 110年9月24日 110年9月24日 臺灣臺中地方法院 臺灣臺中地方法院 臺灣臺中地方法院 110年度簡字第946號 110年度簡字第946號 110年度簡字第946號 110年10月19日 110年10月19日 110年10月19日 是 是 是 臺灣臺中地方檢察署110年度執字第12700號 臺灣臺中地方檢察署110年度執字第12700號 臺灣臺中地方檢察署110年度執字第12700號 

       6        7 8 詐欺 詐欺 洗錢防制法 有期徒刑3月 有期徒刑3月 有期徒刑8月 併科罰金2萬元 109年10月20日 109年9月27日 109年8月28日至109年8月30日 臺灣臺北地方檢察署110年度偵緝字第211號 臺灣臺北地方檢察署110年度偵字第5714號 臺灣臺中地方檢察署110年度偵字第28888號 臺灣臺北地方法院 臺灣臺北地方法院 臺灣臺中地方法院 110年度審簡字第1567號 110年度審簡字第1614號 110年度訴字第1835號 110年10月25日 110年10月29日 111年2月17日 臺灣臺北地方法院 臺灣臺北地方法院 臺灣臺中地方法院 110年度審簡字第1567號 110年度審簡字第1614號 110年度訴字第1835號 110年11月30日 110年12月7日 111年3月22日 是 是 否 臺灣臺中地方檢察署111年度執助字第271號 臺灣臺中地方檢察署111年度執助字第57號 臺灣臺中地方檢察署111年度執字第4438號 

       9        10 11 詐欺 詐欺 詐欺 有期徒刑1年1月，共7罪 有期徒刑1年 有期徒刑1年4月 109年3月22日 109年4月28日 109年5月17日 109年5月19日 109年5月22日 109年5月29日 109年8月21日 109年3月7日 109年5月8日至109年5月31日 臺灣臺中地方檢察署110年度偵字第10650號等 臺灣臺中地方檢察署110年度偵字第10650號等 臺灣臺中地方檢察署110年度偵字第10650號等 臺灣臺中地方法院 臺灣臺中地方法院 臺灣臺中地方法院 110年度易字第1257號等 110年度易字第1257號等 110年度易字第1257號等 111年2月18日 111年2月18日 111年2月18日 臺灣臺中地方法院 臺灣臺中地方法院 臺灣臺中地方法院 110年度易字第1257號等 110年度易字第1257號等 110年度易字第1257號等 111年3月22日 111年3月22日 111年3月22日 否 否 否 臺灣臺中地方檢察署111年度執字第4255號(編號9至12定刑2年) 臺灣臺中地方檢察署111年度執字第4255號 臺灣臺中地方檢察署111年度執字第4255號 

       12        13 14 詐欺 詐欺 詐欺 有期徒刑1年2月 有期徒刑3月，共7罪 有期徒刑4月，共3罪 109年5月31日  109年6月11日 109年6月17日 109年6月18日 109年6月25日 109年6月27日 109年7月8日 109年7月15日 109年7月21日 109年7月28日 109年8月5日至109年8月13日 臺灣臺中地方檢察署110年度偵字第10650號等 臺灣臺中地方檢察署110年度偵字第10650號等 臺灣臺中地方檢察署110年度偵字第10650號等 臺灣臺中地方法院 臺灣臺中地方法院 臺灣臺中地方法院 110年度易字第1257號等 110年度易字第1257號等 110年度易字第1257號等 111年2月18日 111年2月18日 111年2月18日 臺灣臺中地方法院 臺灣臺中地方法院 臺灣臺中地方法院 110年度易字第1257號等 110年度易字第1257號等 110年度易字第1257號等 111年3月22日 111年3月22日 111年3月22日 否 是 是 臺灣臺中地方檢察署111年度執字第4255號 臺灣臺中地方檢察署111年度執字第4256號(編號13至15定刑1年) 臺灣臺中地方檢察署111年度執字第4256號 

       15        16 17 偽造文書 詐欺 詐欺 有期徒刑5月 有期徒刑2月 有期徒刑6月 108年12月7日  110年4月1日 110年6月22日 臺灣臺中地方檢察署110年度偵字第10650號等 臺灣臺南地方檢察署110年度偵字第19925號 臺灣臺中地方檢察署111年度偵字第4439號 臺灣臺中地方法院 臺灣臺南地方法院 臺灣臺中地方法院 110年度易字第1257號等 111年度簡字第711號等 111年度易字第358號 111年2月18日 111年3月18日 111年5月3日 臺灣臺中地方法院 臺灣臺南地方法院 臺灣臺中地方法院 110年度易字第1257號等 111年度簡字第711號等 111年度易字第358號 111年3月22日 111年4月26日 111年5月31日 是 是 是 臺灣臺中地方檢察署111年度執字第4256號 臺灣臺中地方檢察署111年度執助字第1229號 臺灣臺中地方檢察署111年度執字第7852號